Minutes et répertoires du notaire François LEFORT, 20 octobre 1842 - 31 mars 1865 (étude XXIX)
Archives nationales
- Minutes de François LEFORT, août 1842 - janvier 1881; MC/ET/XXIX/1089 - MC/ET/XXIX/1531
  - Minutes. 1851, août - septembre, août - septembre 1851; MC/ET/XXIX/1138
    - Procuration acte, prise de possession de succession., 25 septembre 1851; MC/ET/XXIX/1138
      Nom, qualité: (M.) Martin, Henri Fortune Auguste.
      Domicile: Coutances (Manche).
      Domicile: Paris (Paris) rue Grenelle-St-Germain, 3
    - Procuration revenus, substitution., 25 septembre 1851; MC/ET/XXIX/1138
      Nom, qualité: (M.) Lefort, Francois Hippolyte.
      Nom, qualité: (M.) Costa de, Ange Fernand Henri Marie.
      Profession: charge d'affaires du roi de sardaigne.
      Domicile: Marches (les) (Savoie).
    - Succession, notoriete., 25 septembre 1851; MC/ET/XXIX/1138
      Domicile: Sens (Yonne)
    - Procuration acte, liquidation de communaute de biens entre epoux., 26 septembre 1851; MC/ET/XXIX/1138
      Nom, qualité: (Mme ou Mlle) Klein De Kleinenberg, Antoinette Hortense Cleophee.
      Domicile: Saint-Germain-en-Laye (Yvelines).
      Nom, qualité: (M.) Greff, Jean Joseph.
      Profession: colonel instructeur au service du bey, Tunis (tunisie).
      Nom, qualité: (M.) Laboissiere, Charles Armand Guillaume.
      Domicile: Paris (Paris) rue du Sentier, 29
    - Procuration rente publique, vente de rente etat 5%, 1174f., 27 septembre 1851; MC/ET/XXIX/1138
      Domicile: Paris (Paris) rue de Lille, 96.
      Nom, qualité: (M.) Bouille de, Jules.
      Domicile: Paris (Paris) rue Poissonniere, 118
    - Mainlevee, hypotheque., 29 septembre 1851; MC/ET/XXIX/1138
      Nom, qualité: (M.) Reboul, Auguste.
      Domicile: Paris (Paris) rue de Las-Cases, 7.
      Nom, qualité: (M.) Mazet, Jean Pierre.
      Domicile: Paris (Paris) rue Vaneau, 21
    - Liquidation, proces-verbal, reprises apres separation de corps et biens., 29 septembre 1851; MC/ET/XXIX/1138
      Domicile: Paris (Paris) rue de la Chaussée-d'Antin, 39
  - Minutes. 1851, octobre - décembre, octobre - décembre 1851; MC/ET/XXIX/1139
    - Mainlevee, hypotheque sur domaine, Savigny-en-Veron (Indre-et-Loire)., 1er octobre 1851; MC/ET/XXIX/1139
    - Transport, créance, 2000f., 2 octobre 1851; MC/ET/XXIX/1139
      Nom, qualité: (M.) Gilbert, Louis Cleophas (pere).
      Domicile: Paris (Paris) avenue des Champs Elysees.
      Relations: créancier(e) de l'intervenant 6.
      Domicile: Paris (Paris) rue Orleans-St-Marcel, 7.
      Nom, qualité: (M.) Lemoine, Jean Baptiste.
      Domicile: Vincennes (Val-de-Marne).
      Profession: marchand de fer, Corbeil (Essonne).
      Nom, qualité: (M.) Limonadier, Andre Giraud.
      Domicile: Paris (Paris) rue des Pretres-St Germain-l'Auxerroix, 19.
      Nom, qualité: (M.) Boulanger, Francois Prosper.
      Profession: marchand de couleurs, Versailles (Yvelines).
      Intervenant 8, en deuxième partie:
      Nom, qualité: (M.) Piat, Pierre Louis Eugene.
      Profession: quincailler (marchand), Versailles (Yvelines).
      Intervenant 9, indirect:
      Nom, qualité: (M.) Gilbert, Louis Cleophas (fils).
      Profession: brasseur, Vincennes (Val-de-Marne).
    - Prorogation, delai de remboursement d'emprunt, 350000f., 3 octobre 1851; MC/ET/XXIX/1139
      Nom, qualité: (M.) Dufosse, Charles Ernest.
      Domicile: Paris (Paris) rue Neuve-des-Bons-Enfants, 31.
    - Prorogation, delai de remboursement d'emprunt, 20000f., 3 octobre 1851; MC/ET/XXIX/1139
      Nom, qualité: (Mme ou Mlle) Bonnaric, Julie Francoise Aimee.
      Domicile: Paris (Paris) rue Notre-Dame-de-Lorette, 10.
      Nom, qualité: (M.) Adrien De Montreuil, Nicolas.
    - Prorogation, delai de remboursement d'emprunt, 7000f., 3 octobre 1851; MC/ET/XXIX/1139
      Nom, qualité: (M.) Boudousquie, Pierre.
      Domicile: Cahors (Lot).
    - Mainlevee, hypotheque., 4 octobre 1851; MC/ET/XXIX/1139
      Nom, qualité: (M.) Blanche, Francois Hilaire.
      Domicile: Paris (Paris) rue de l'Ancienne-Comedie, 90.
      Profession: marchand de fer.
    - Traite, remplacement de service militaire, 330f., 6 octobre 1851; MC/ET/XXIX/1139
      Nom, qualité: (M.) Vasserot, Gaspard.
      Profession: caporal, Paris.
      Nom, qualité: (M.) Bossis, Louis.
      Profession: soldat, Paris.
    - Procuration rente publique, vente de rente etat 5%, 305f., 8 octobre 1851; MC/ET/XXIX/1139
      Nom, qualité: (Mme ou Mlle) Polignac de, Louise Marie Adelaide Leontine.
      Domicile: Saint-Germain-Langot (Calvados).
      Nom, qualité: (M.) Aillamson D', Gabriel Tome Marie.
    - Mainlevee, hypotheque., 9 octobre 1851; MC/ET/XXIX/1139
      Nom, qualité: (M.) Tamponnet, Pierre Michel.
      Profession: fondeur en cuivre (ancien), Paris.
      Domicile: Vaugirard (Paris) rue Perelle, 10.
      Nom, qualité: (M.) Stouf, Louis Prosper.
      Profession: fondeur en cuivre, Paris.
      Domicile: Paris (Paris) rue Saint-Placide, 21.
    - Succession, inventaire apres décès., 10 octobre 1851; MC/ET/XXIX/1139
      Nom, qualité: (Mme ou Mlle) Lerck, Rosalie Charlotte.
      Domicile: Paris (Paris) rue Monsieur-le-Prince, 26.
      Nom, qualité: (M.) Picoult, Paul.
      Profession: tapissier (marchand), Paris.
      Domicile: Paris (Paris) rue Monsieur-le-Prince, 26
    - Succession, inventaire apres décès., 10 octobre 1851; MC/ET/XXIX/1139
      Nom, qualité: (M.) Grand Voinnet, Pierre Francois.
      Profession: chiffonier (marchand), Paris.
      Domicile: Paris (Paris) rue Sainte-Marguerite-St-Antoine, 11
    - Mariage., 14 octobre 1851; MC/ET/XXIX/1139
      Nom, qualité: (M.) Fabien Dit Lafontaine, Jacques Urbain.
      Profession: tailleur à facon, Paris.
      Domicile: Paris (Paris) rue de l'Eglise, 31.
      Nom, qualité: (M.) Fabien, Louis.
      Nom, qualité: (Mme ou Mlle) Guerre, Alexandrine Victorine.
      Nom, qualité: (M.) Guerre, Charles Louis.
      Domicile: Paris (Paris) rue Saint-Dominique, 189
    - Proces verbal de defaut., 14 octobre 1851; MC/ET/XXIX/1139
      Nom, qualité: (M.) Lelong, John Mathurin Louis.
      Domicile: Paris (Paris) rue de la Ferme-des-Mathurins, 34bis.
      Nom, qualité: (M.) Labbey De La Roque, Olivier Felix.
      Domicile: Paris (Paris) rue de Grenelle-St-Germain, 48
    - Mainlevee, hypotheque., 14 octobre 1851; MC/ET/XXIX/1139
      Nom, qualité: (M.) Alexandre, Charles Alfred.
      Profession: procureur de la republique, Strasbourg (Bas-Rhin).
      Domicile: Strasbourg (Bas-Rhin).
    - Procuration r.p, vente de rentes etat 3%., 15 octobre 1851; MC/ET/XXIX/1139
      Nom, qualité: (M.) Bourbon-Busset de, Charles Ferdinand.
      Domicile: Busset (Allier) chateau.
      Nom, qualité: (M.) Gorneau Des Essarts, Antoine Julien.
      Domicile: Paris (Paris) rue Caumartin, 53
    - Quittance, paiement d'adjudication de maison, 19791f, Batignolles-Monceau (Paris) rue Sainte-Marie, 22., 15 octobre 1851; MC/ET/XXIX/1139
      Nom, qualité: (M.) Lalabarde, Antoine.
      Profession: serrurier, Batignolles-Monceau (Paris).
      Domicile: Batignolles-Monceaux (les) (Paris) rue Sainte-Marie, 22.
      Nom, qualité: (M.) Gauddefroy, Felix.
      Domicile: Batignolles-Monceaux (les) (Paris) rue Saint-Louis, 52.
      Nom, qualité: (M.) Desplanques, Joseph Davie.
      Domicile: Paris (Paris) rue Saint-Honore, 340.
      Relations: adjudicataire des biens de l'intervenant 1
    - Donation entre epoux., 17 octobre 1851; MC/ET/XXIX/1139
      Nom, qualité: (Mme ou Mlle) Beneux, Justine.
      Domicile: Paris (Paris) rue Servandoni, 4.
      Nom, qualité: (M.) Berthele, Jean Hippolyte.
      Profession: tenancier d'hotel garni, Paris.
      Domicile: Paris (Paris) rue Servandoni, 4
    - Transport, créance, 80000f., 17 octobre 1851; MC/ET/XXIX/1139
      Relations: créancier(e) de l'intervenant 9.
      Nom, qualité: (M.) La Rochefoucault De Doudeauville de, Louis Francois Sosthene.
      Nom, qualité: (M.) Butler, Louis.
      Domicile: Montmort (Marne) Chateu de Challiart.
      Nom, qualité: (M.) Butler, John.
      Nom, qualité: (M.) Clermont-Montoison de, Anne Charles.
      Nom, qualité: (Mme ou Mlle) Scorraille-Longhac de, Louise Anne Maria Catherine.
      Domicile: Gargenville (Yvelines) Raugiport.
      Relations: épouse de l'intervenant 8.
      Intervenant 8, indirect:
      Nom, qualité: (M.) Vincent De Panette de, Jean Francois Alphonse.
      Nom, qualité: (M.) La Tour-Du-Pin de, Louis Gabriel Aynard.
      Profession: commandant d'etat-major.
      Domicile: Paris (Paris) rue de la Ville-l'Eveque, 33
    - Succession, requisition, certificat de propriété de rente etat, 1100f., 17 octobre 1851; MC/ET/XXIX/1139
    - Succession, inventaire apres décès., 17 octobre 1851; MC/ET/XXIX/1139
      Nom, qualité: (Mme ou Mlle) Conron, Marie Heloise.
      Domicile: Paris (Paris) rue de Sevres, 27.
      Nom, qualité: (M.) Morand, Jean Francois Felix.
      Domicile: Paris (Paris) rue de Sevres, 27
    - Succession, transport de droits., 17 octobre 1851; MC/ET/XXIX/1139
      Domicile: Paris (Paris) rue du Bac, 135
    - Donation entre epoux., 17 octobre 1851; MC/ET/XXIX/1139
    - Donation entre vifs., 18 octobre 1851; MC/ET/XXIX/1139
      Nom, qualité: (Mme ou Mlle) Furlong, Marie.
      État civil: n- irlandaise.
      Domicile: Cork (irlande).
      Nom, qualité: (M.) Conron, Hatton.
      Nom, qualité: (M.) Conron, Hatton Ronayne.
      État civil: n- irlandais.
      Domicile: Cork (irlande)
    - Succession, requisition, certificat de propriété de rente etat, 1289f., 20 octobre 1851; MC/ET/XXIX/1139
      Profession: membre de l'institut
    - Succession, inventaire apres décès., 20 octobre 1851; MC/ET/XXIX/1139
      Nom, qualité: (M.) Thomassin, Hippolyte Desire Charles.
    - Mariage., 20 octobre 1851; MC/ET/XXIX/1139
      Nom, qualité: (M.) Cassard, Philippe Alexandre.
      Profession: sous-lieutenant de la garde republicaine.
      Domicile: Paris (Paris) rue des Minimes.
      Nom, qualité: (M.) Cassard, Jean Francois.
      Domicile: Clermont (Oise) Augy.
      Nom, qualité: (Mme ou Mlle) Herment, Mathilde Ernestine.
      Domicile: Paris (Paris) rue des Postes, 6.
      Nom, qualité: (Mme ou Mlle) Herment, Julie.
      Domicile: Paris (Paris) rue Ferou, 11
    - Succession, notoriete., 22 octobre 1851; MC/ET/XXIX/1139
      Nom, qualité: (Mme ou Mlle) Debehain, Anne Madeleine.
      Domicile: Montmorency (95).
      Nom, qualité: (M.) Vavin, Edme.
      Domicile: Montmorency (95)
    - Renonciation, donation en usufruit., 22 octobre 1851; MC/ET/XXIX/1139
      Nom, qualité: (M.) Reymond, Antoine.
      Profession: capitaine (retraite).
      Domicile: Paris (Paris) rue des Messageries, 14.
      Relations: veuf de l'intervenant 2, donataire de l'intervenant 2.
      Nom, qualité: (Mme ou Mlle) Lerebour, Marguerite Gabrielle Georgette.
      État civil: décédée
    - Mariage., 22 octobre 1851; MC/ET/XXIX/1139
      Nom, qualité: (M.) Stumpf, Henry Christian.
      Profession: loueur de voitures, Paris.
      Domicile: Paris (Paris) rue Duguay-Trouin, 15.
      Nom, qualité: (M.) Stumpf, Georges.
      Domicile: Paris (Paris) rue des Saints-Peres, 59.
      Nom, qualité: (Mme ou Mlle) Reymond, Georgette Amelie Antoinette.
      Domicile: Paris (Paris) rue des Messageries, 14
    - Quittance, paiement de créance, 1198f., 23 octobre 1851; MC/ET/XXIX/1139
      Nom, qualité: (M.) Pelee, Pierre Antoine.
      Profession: graveur en taille douce, Grenelle (Paris).
      Domicile: Grenelle (Paris) rue du Theatre, 42.
      Nom, qualité: (M.) Ledru, Henri Eugene.
      Domicile: Paris (Paris) rue Miromesnil, 83
    - Tutelle, compte., 24 octobre 1851; MC/ET/XXIX/1139
      Nom, qualité: (M.) Notta, Louis.
      Domicile: Viroflay (Yvelines).
      Nom, qualité: (Mme ou Mlle) Tringant, Desiree Ursule.
      Domicile: Paris (Paris) rue Saint-Denis, 281
    - Succession, notoriete., 25 octobre 1851; MC/ET/XXIX/1139
      Nom, qualité: (Mme ou Mlle) Niard, Marie.
      Domicile: Paris (Paris) rue de Grenelle-St-Germain, 156
    - Transport, créance, 20000., 29 octobre 1851; MC/ET/XXIX/1139
      Nom, qualité: (M.) Mosbourg de, Michel Pierre Antoine Laurent Agar.
      Domicile: Paris (Paris) quai Voltaire, 7.
      Relations: créancier(e) de l'intervenant 3.
      Nom, qualité: (M.) Peyrol, Francois Henri.
      Domicile: Paris (Paris) rue de Jacob, 12.
      Nom, qualité: (M.) Beau, Alexis Emilien.
      Profession: membre du conseil de la seine, Paris.
      Domicile: Paris (Paris) quai Malaquais, 9
    - Obligation, emprunt, 2400f., 29 octobre 1851; MC/ET/XXIX/1139
      Nom, qualité: (M.) Hugues, Jean Noel.
      Profession: commis en bonneterie, Paris.
      Domicile: Paris (Paris) rue Dauphine, 44.
      Relations: associé(e) de l'intervenant 2.
      Nom, qualité: (M.) Hugues, Louis Andre.
      Nom, qualité: (M.) Dantard, Firmin Martin.
      Domicile: Paris (Paris) rue du Four-St-Germain, 76
    - Declaration, reglement de succession., 29 octobre 1851; MC/ET/XXIX/1139
      Nom, qualité: (M.) Vavin, Eugene.
      Domicile: Paris (Paris) rue Richer, 4.
      Relations: fils de l'intervenant 4, héritier de l'intervenant 4.
      Nom, qualité: (Mme ou Mlle) Debehain, Louise.
      Domicile: Paris (Paris) rue de Seine-St-Germain, 21.
      Relations: épouse de l'intervenant 3, fille naturelle de l'intervenant 4, héritier de l'intervenant 4.
      Nom, qualité: (M.) Gontier, Alexandre Joseph Philippe.
      Domicile: Monntmorency.
    - Vente, maison, 12000f, Montlucon (Allier)., 3 novembre 1851; MC/ET/XXIX/1139
      Nom, qualité: (Mme ou Mlle) Calmels, Elisa.
      Profession: maitresse de pension, Gentilly (Val-de-Marne).
      Domicile: Gentilly (Val-de-Marne).
      Relations: sœur de l'intervenant 2, sœur de l'intervenant 3.
      Nom, qualité: (Mme ou Mlle) Calmels, Eulalie.
      Nom, qualité: (Mme ou Mlle) Calmels, Emilie.
      Profession: maitresse de pension, Montlucon (Allier).
      Domicile: Montlucon (Allier)
    - Succession, requisition, certificat de propriété de rente etat 5%, 2000f., 4 novembre 1851; MC/ET/XXIX/1139
      Nom, qualité: (M.) Bovinet, Jean.
      Domicile: Paris (Paris) rue du Petit-Bourbon-St-Sulpice, 28
    - Tutelle, compte., 4 novembre 1851; MC/ET/XXIX/1139
      Domicile: Paris (Paris) rue Saint-Denis, 281.
      Relations: pupille de l'intervenant 2.
      Domicile: Viroflay (Yvelines)
      Informations concernant le classement et la cotation du document:
      La minute de cet acte est rattachée matériellement à un autre acte conservé dans les minutes de ce même notaire pour la période de octobre 1851. La date de l'autre acte est mentionnée dans la colonne 'minutes' du répertoire du notaire.
    - Mainlevee, hypotheques., 6 novembre 1851; MC/ET/XXIX/1139
      Nom, qualité: (M.) Sautier, Hyacinthe Joachim.
      Profession: officier de la legion etrangere, Djidjelli (algerie).
      Nom, qualité: (M.) Dufosse, Alexandre Jean Francois.
      Domicile: Paris (Paris) rue de la Chaise, 8.
      Profession: entrepreneur, Paris.
      Domicile: Paris (Paris) rue Vaneau, 21.
      Nom, qualité: (Mme ou Mlle) Roberti-Vittory de, Marie Madeleine.
      Domicile: Paris (Paris) rue du Bac, 86.
      Nom, qualité: (M.) Gautier, Hyacinthe Nicolas.
      Domicile: Paris (Paris) rue du Bac, 86
    - Transport, créance, 12000f., 7 novembre 1851; MC/ET/XXIX/1139
      Nom, qualité: (M.) Lucas De Montigny, Philippe Joseph Gabriel.
      Domicile: Mirabeau (Vaucluse).
      Nom, qualité: (M.) Labie, Jean.
      Profession: maire (ancien), notaire (ancien).
      Domicile: Ternes (les) (Paris) avenue des Ternes, 42.
      Nom, qualité: (Mme ou Mlle) Augier Dite Desaugiers, Reine Ludivine Zoe.
      Domicile: Paris (Paris) rue du Faubourg-Poissonniere, 153.
      Relations: veuve de l'intervenant 4, subrogé(e) de l'intervenant 1.
      Nom, qualité: (M.) Millot Dit Foucou, Marie Auguste.
    - Quittance, solde de paiement de terres, 5000f sur 780000f., 7 novembre 1851; MC/ET/XXIX/1139
      Nom, qualité: (M.) Argent De Deux-Fontaines D', Charles Alfred.
      Nom, qualité: (M.) Langlois, Charles.
      Profession: entrepreneur de chemins-de-fer, Dijon (Côte-d'Or).
      Relations: frère de l'intervenant 3, frère de l'intervenant 4.
      Nom, qualité: (M.) Langlois, Henri.
      Profession: entrepreneur, Dijon (Côte-d'Or).
      Nom, qualité: (M.) Langlois, Theodore.
      Domicile: Dijon (Côte-d'Or)
    - Succession, notoriete., 8 novembre 1851; MC/ET/XXIX/1139
      Nom, qualité: (M.) Preudhomme, Augustin Guislain.
      Profession: garcon de salle, Paris (Paris), Invalides.
      Domicile: Paris (Paris) rue de Grenelle-St-Germain
    - Succession, inventaire apres décès., 8 novembre 1851; MC/ET/XXIX/1139
      Nom, qualité: (Mme ou Mlle) Lesieur, Genevieve Laurence.
      Domicile: Paris (Paris) rue Saint-Jacques, 326.
      Nom, qualité: (M.) Augendre, Louis Paul.
      Profession: peintre en batiment, Paris.
      Domicile: Paris (Paris) rue Saint-Jacques, 326
    - Transport, créance, 2080f., 11 novembre 1851; MC/ET/XXIX/1139
      Nom, qualité: (Mme ou Mlle) Renault De Brioland, Clarisse.
      Domicile: Paris (Paris) rue d'Amsterdam, 27.
      Relations: épouse de l'intervenant 2, créancier(e) de l'intervenant 4.
      Nom, qualité: (M.) Empaire, Claude Marie.
      Profession: repartiteur des contributions directes, Paris.
      Nom, qualité: (M.) Bernard, Camille.
      Domicile: Paris (Paris) rue des Petites-Ecuries, 7.
      Nom, qualité: (M.) Sallier de, Jacques.
      Domicile: Valence (Drôme)
    - Transport, créance, 1500f., 11 novembre 1851; MC/ET/XXIX/1139
      Nom, qualité: (M.) Boudin, Jean Christiern Marc Joseph.
      Domicile: Paris (Paris) quai 4 Voltaire, 7.
    - Procuration acte, prise de possession de succession., 11 novembre 1851; MC/ET/XXIX/1139
      Nom, qualité: (personne morale) Briot (hoirs).
      Nom, qualité: (Mme ou Mlle) Michel, Louise.
      Relations: veuve de l'intervenant 3, veuve de l'intervenant 4.
      Nom, qualité: (M.) La Baudussais de, Charles Rene.
      Nom, qualité: (M.) Delamare, Jacques Marie.
      Profession: homme de loi, Paris.
      Domicile: Paris (Paris) rue de Bussy, 15
    - Mainlevee, hypotheques., 11 novembre 1851; MC/ET/XXIX/1139
      Nom, qualité: (M.) Cornu, Daniel Amedee.
      Profession: employe de banque, Paris (Paris), Banque-de-France.
      Domicile: Paris (Paris) rue du Four-St-Germain, 77.
      Nom, qualité: (M.) Delacouture, Louis.
      Profession: carrossier, Paris.
      Domicile: Paris (Paris) rue Fortin-du-Roule, 4
    - Procuration acte, acceptation de donation-partage., 13 novembre 1851; MC/ET/XXIX/1139
      Nom, qualité: (Mme ou Mlle) Empere, Adelaide.
      Profession: soeur de charite, Paris.
      Domicile: Paris (Paris) rue du Grand-St-Michel, 16.
      Nom, qualité: (M.) Empere, Jean.
      Domicile: Curis-au-Mont-d'Or (Rhône).
      Nom, qualité: (M.) Modas.
      Relations: cousin(e) de l'intervenant 1
    - Succession, notoriete., 13 novembre 1851; MC/ET/XXIX/1139
      Nom, qualité: (M.) Boisseau, Martin.
      Profession: militaire invalide.
    - Succession, renonciation., 13 novembre 1851; MC/ET/XXIX/1139
      Nom, qualité: (M.) Niard, Marie.
    - Procuration rente publique, vente de rente etat 5%, 200f., 15 novembre 1851; MC/ET/XXIX/1139
      Nom, qualité: (Mme ou Mlle) Delbeuf, Marie Genevieve.
      Profession: marchande de legumes, Paris.
      Domicile: Paris (Paris) impasse Grenelle, 3.
      Domicile: Paris (Paris) Hotel des Invalides.
      Nom, qualité: (M.) Boisseau, Antoine Victor Leonore.
      Profession: marchand de legumes, Paris.
    - Succession, quittance, arrerages de rente viagere, 190f., 17 novembre 1851; MC/ET/XXIX/1139
      Nom, qualité: (Mme ou Mlle) Thibierge, Madeleine Sophie.
      Domicile: Paris (Paris) rue de Sevres, 34.
      Nom, qualité: (M.) Dubail, Aime Prosper.
    - Desistement de plainte, indemnisation d'accident de voiture, 400f., 17 novembre 1851; MC/ET/XXIX/1139
      Nom, qualité: (M.) Spanagel, Philippe.
      Profession: homme de peine, Paris.
      Domicile: Paris (Paris) rue de Sevres, 70.
      Nom, qualité: (M.) Daix Saint-Ange.
      Profession: conducteur de viande, Paris.
      Domicile: Paris (Paris) rue des Amandiers-Popincourt, 8
    - Procuration rente publique, vente de rente etat 5%, 59f., 18 novembre 1851; MC/ET/XXIX/1139
      Nom, qualité: (Mme ou Mlle) Sonis de, Marie Sylphide.
      Nom, qualité: (M.) Bouille de, Jules Francois Amour.
      Domicile: Paris (Paris) rue de la Pepiniere, 118
    - Succession, notoriete., 19 novembre 1851; MC/ET/XXIX/1139
      Nom, qualité: (Mme ou Mlle) Sarbourg, Louise.
      Domicile: Paris (Paris) rue des Saints-Peres, 26.
      Nom, qualité: (M.) Leroy, Joseph Aime.
      Domicile: Paris (Paris) rue des Saints-Peres, 26
    - Succession, requisition, certificat de propriété de rente etat 5%, 185f., 19 novembre 1851; MC/ET/XXIX/1139
    - Tutelle, decharge., 19 novembre 1851; MC/ET/XXIX/1139
      Nom, qualité: (M.) Saint-Julle De Colmont de, Alexis Louis Amedee.
      Profession: employe, Paris (Paris), Ministère des Finances.
      Domicile: Paris (Paris) rue Saint-Dominique-St-Germain, 160.
      Relations: pupille de l'intervenant 3, fils de l'intervenant 3.
      Nom, qualité: (M.) Saint-Julle De Colmont de, Jean Esprit Casimir Achille.
      Nom, qualité: (M.) Saint-Julle De Colmont de, Louis Auguste.
      Domicile: Paris (Paris) rue Saint-Dominique-St-Germain, 160
    - Procuration acte, prise de possession de succession., 20 novembre 1851; MC/ET/XXIX/1139
      Nom, qualité: (Mme ou Mlle) Carlot, Marie.
      Domicile: Saint-Gervais-en-Valliere (Saône-et-Loire).
      Nom, qualité: (M.) Barollet, Jean Baptiste.
      Profession: cultivateur, Saint-Gervais-en-Valliere (Saône-et-Loire).
      Nom, qualité: (M.) Carlot, Pierre.
      Profession: cultivateur, Bragny-en-Charollais (Saône-et-Loire).
      Domicile: Bragny-en-Charolais (Saône-et-Loire).
      Nom, qualité: (Mme ou Mlle) Niard, Maria.
      Domicile: Paris (Paris) rue de Grenelle-St-Germain, 156.
    - Succession, requisition, certificat de propriété de rentes etat 5%, 447f., 20 novembre 1851; MC/ET/XXIX/1139
    - Decharge, depot., 21 novembre 1851; MC/ET/XXIX/1139
      Nom, qualité: (M.) Cremond-Peyrard, Eugene.
      Profession: sous chef de bureau (ancien), Paris (Paris), Ministère de la Guerre.
      Domicile: Paris (Paris) rue de Sevres, 85.
      Nom, qualité: (M.) Auffray, Alexandre Augustin.
      Domicile: Paris (Paris) rue Las-Cases, 1.
      Nom, qualité: (M.) Odoul.
      Profession: avoué,Marvejols (Lozère).
    - Succession, transport de droits., 22 novembre 1851; MC/ET/XXIX/1139
      Domicile: Paris (Paris) rue de Grenelle-St-Germain, 163
    - Procuration acte, prise de possession de succession., 22 novembre 1851; MC/ET/XXIX/1139
      Nom, qualité: (M.) Briot, Jean Francois.
      Profession: employe dans l'administration des lits-militaires, Paris.
      Domicile: Paris (Paris) rue d'Austerlitz, 32.
    - Mariage., 24 novembre 1851; MC/ET/XXIX/1139
      Nom, qualité: (M.) Gachet, Francois.
      Profession: clerc de notaire, Vihiers (Maine-et-Loire).
      Domicile: Vihiers (Maine-et-Loire).
      Nom, qualité: (M.) Gachet, Francois Rene.
      Domicile: Aubigne (Maine-et-Loire).
      Nom, qualité: (Mme ou Mlle) Bernard, Marie Yvonne.
      Domicile: Paris (Paris) rue du Cherche-Midi, 37.
      Nom, qualité: (M.) Bernard, Jean.
    - Succession, inventaire apres décès., 25 novembre 1851; MC/ET/XXIX/1139
      Domicile: Paris (Paris) rue Mezieres, 4.
      Nom, qualité: (M.) Godot, Armand.
      Profession: négociant
    - Procuration acte, achat de biens meubles et immeubles., 26 novembre 1851; MC/ET/XXIX/1139
      Nom, qualité: (M.) Bazin, Jean Francois.
      Nom, qualité: (M.) Bazin, Victor.
      Profession: brocanteur (marchand), Paris.
      Domicile: Paris (Paris) rue Cocatrix, 3.
      Nom, qualité: (M.) Hallais, Pierre.